【裁判字號】    99,交抗,30
【裁判日期】    990205
【裁判案由】    聲明異議
【裁判全文】
臺灣高等法院臺南分院交通事件裁定      99年度交抗字第30號
抗  告  人
即受處分人  甲○○
上列抗告人因違反道路交通管理處罰條例案件，不服臺灣嘉義地
方法院中華民國九十八年十二月三十一日所為裁定（九十八年度
交聲字第四九三號），提起抗告，本院裁定如下：
    主  文
抗告駁回。
    理  由
一、本件抗告意旨略以：抗告人於民國九十八年十一月十九日下
    午五時四十五分左右，在臺北縣樹林市○○街○段與光華街
    口發生車禍，報警處理，在第一時間未做酒測，由救護車前
    往仁愛醫院治療時亦未抽血檢查，便於同日晚間七時三十分
    許自行離開返家，因受傷疼痛而在家飲酒，同日晚間八時十
    分，警方通知前往分局製作筆錄，大約同日晚間八時二十五
    分許進行酒測，當時有告知警方在家有飲酒，警方仍逕行對
    抗告人酒測，抗告人係質疑警方於事故後對抗告人所測之酒
    精濃度，並非事故當時抗告人酒精濃度，原審以此遽認抗告
    人翻異前詞而為抗告人不利之認定，尚有不當。為此提起抗
    告，請求撤銷原裁定等語。
二、按汽車駕駛人飲用酒類後，其吐氣所含酒精濃度超過每公升
    零點二五毫克以上者，不得駕車，為道路交通安全規則第一
    百十四條第二款所明訂。汽車駕駛人駕駛汽車經測試檢定酒
    精濃度超過規定標準者，處新台幣（下同）一萬五千元以上
    六萬元以下罰鍰，並當場移置保管該汽車及吊扣其駕駛執照
    一年，道路交通管理處罰條例第三十五條第一項第一款定有
    明文。同條例第二十四條第一項並規定：汽車駕駛人，有第
    三十五條第一項規定之情形者，應接受道路交通安全講習。
三、本院查：
（一）本件抗告人於九十八年十一月十九日下午五時四十五分許
      ，因騎乘ＳＹ七－六六０號輕型機車在臺北縣樹林市○○
      街○段與光華街口與陳進福駕駛之Ｔ七－八六０六自小客
      車發生擦撞，經警到場處理，對抗告人進行酒精呼氣濃度
      測試結果，抗告人之呼氣酒精濃度為零點六五MG/L，超過
      規定標準（零點五五MG/L以上）而製單舉發其有「酒後駕
      車」違規等情，有原處分機關交通部公路總局臺北區監理
      所九十八年十一月二十日北監營裁字第裁四０－Ｃ000
      00000號違反道路交通管理事件裁決書、臺北縣政府
      警察局九十八年十一月十九日北縣警交大字第Ｃ0000
      0000號舉發違反道路交通管理事件通知單、臺北縣政
      府警察局樹林分局道路交通事故調查報告表、酒精測定紀
      錄表各一件在卷可查（見原審卷第六、八、二十三至第二
      十六頁）。
（二）抗告人雖辯稱警方於第一時間未做酒測，伊係於同日晚間
      七時三十分許自行離開返家，因受傷疼痛而在家飲用高樑
      酒，同日晚間八時二十五分許於警局製作筆錄時，方進行
      酒測，所以酒測值才會這麼高等語；然查：抗告人於警詢
      時自稱於駕車前有飲用酒精成分飲料保利達Ｂ，係與一同
      事在肇事地點前方路口（樹林市○○街○段與光華街口）
      ，共飲用大約一瓶半的保利達Ｂ，…開始飲用時間大約是
      在九十八年十一月十九日十六時許，飲酒結束時間大約是
      九十八年十一月十九日十七時四十二分許，結束要離開（
      見原審卷第四十頁至第四十一頁），且抗告人於警詢時供
      稱：「我現在意識有清楚可以製作筆錄。」，而觀警詢筆
      錄抗告人陳述清楚，顯非迷糊狀態下所為之陳述，抗告人
      並未提及任何其自行返家後再喝高粱酒之事，且抗告人明
      知警方係在確認其是否於駕車前飲用含酒精成分飲料，其
      答詢自無誤答之可能。參酌證人即被害人陳進發於警詢時
      陳稱：伊於九十八年十一月十九日下午五時四十五分許，
      在光華街五號前，與抗告人所騎機車發生車禍後有下車察
      看，看抗告人有無受傷，然後與抗告人對談，在交談過程
      中發現抗告人身上有明顯之酒味等情。經核相關證據應以
      抗告人於警詢時之供述為可採，抗告人其後辯稱返家後有
      飲用高樑酒云云以質疑其酒測之正確性，不能成立，自難
      為有利抗告人之認定。
四、綜上所述，抗告人確有飲用酒類後，其吐氣所含酒精濃度超
    過規定標準（零點五五MG/L以上）之違規行為而仍騎乘機車
    之情形，至為灼然。原審法院因認原處分機關就抗告人之上
    開違規行為，依據道路交通管理處罰條例第三十五條第一項
    第一款、第二十四條第一項規定，裁處抗告人罰鍰四萬五千
    元、吊扣駕駛執照十二個月、施以道安講習等處分，並註明
    罰鍰部分俟法院判決確定，如處以罰金低於四萬五千元，應
    依該裁決繳納罰鍰補不足之部分，並限於法院判決確定後一
    個月內持法院判決書或處分書及收據正本到案繳納，若法院
    確定判決處以罰金高於四萬五千元，本案罰鍰部分則免於繳
    納之處分，於法即無不合。因而駁回抗告人所提之聲明異議
    。本院經核原裁定其認事用法，均無不當。抗告人仍執陳詞
    ，指摘原裁定不當，核無理由，應予駁回。
五、爰依道路交通案件處理辦法第二十六條，刑事訴訟法第四百
    十二條，裁定如主文。
中    華    民    國    99    年    2     月    5     日
                  刑事第二庭  審判長法  官  葉居正
                                    法  官  洪碧雀
                                    法  官  陳春長
以上正本證明與原本無異。
不得再抗告。
                                    書記官  尤乃玉
中    華    民    國    99    年    2     月    5     日

司法院資訊處製作；財團法人民間司法改革基金會備份。
